# 公允价值是否包含增值税问题

提问人：18086508379 时间：2020-09-09 09:56:00
请教陈版及各位：
学习到非货币性资产和债务重组，对公允价值有点困惑；
我总结的：
对于应收账款，公允价值，应该是含增值税的；
对于存货、固定资产等，公允价值，应该不含增值税的。
但是在论坛里看到陈版答复是，公允价值是不含增值税的。
请问陈版，是否我总结有误，还是我理解错您的意思了。谢谢您！

回答人：chenyiwei
你说的“对于应收账款，公允价值，应该是含增值税的”，这是因为应收账款本身并不是增值税的应税资产，其公允价值直接按照未来预计可收回金额的折现值确定。其他资产在交易时涉及增值税的，应按不含税金额确定公允价值。
也就是，你的问题是：相关资产的交易本身是否涉及增值税纳税义务或抵扣权利的问题。如果一项资产的买卖交易不涉及增值税，例如此处所举的应收账款，则其公允价值并不存在是否需剔除增值税的问题；对于买卖交易涉及增值税的资产，就应按照剔除增值税后的金额确定公允价值。